---
title: "Tempi ASD"
author: "Riccardo"
date: "5/11/2020"
output: html_document
---

```{r setup, include=FALSE}
knitr::opts_chunk$set(echo = TRUE)
```

## R Markdown


```{r}

library(dplyr)
library(ggplot2)
library(basicTrendline)

## non mettere trend line 
# fare grafici comparativi sia in scale lineare che in scala logaritmica 
# path : /Users/riccardo/Desktop/ASD_vs/Grafici/____.csv 

tempi <- read.csv("/Users/riccardo/Desktop/ASD_vs/tempi.csv", header = TRUE, sep = ',')
tempi_worst <- read.csv("/Users/riccardo/Desktop/ASD_vs/tempi_worst.csv", header = TRUE, sep = ',')

ggplot(tempi, aes( x = Dim, y = TempoM) )+ 
  geom_line(color = "red") +
  geom_line(data= tempi_worst, aes( x = Dim, y = TempoM), color = "green", size = 0.4 )


ggplot(tempi, aes( x = Dim, y = TempoM) )+ 
  geom_line(color = "red") +
  geom_line(data= tempi_worst, aes( x = Dim, y = TempoM), color = "green", size = 0.4 ) + 
  scale_x_log10()

# scala logaritmica su y ... vedo come per tempi piccoli aumenta di più che per tempi grandi 
ggplot(tempi, aes( x = Dim, y = TempoM) )+ 
  geom_line(color = "red") +
  geom_line(data= tempi_worst, aes( x = Dim, y = TempoM), color = "green", size = 0.4 ) + 
  scale_y_log10() 
 


```


QUICK SELECT 

misurato i tempi su un input con dimensione crescente ma popolato con lo stesso numero per ogni misurazione in modo tale da misurare per la variazione di **k** come l'algoritmo si comporta nel caso pessimo. 
Si ricade nel caso pessimo, avendo tutti i numeri uguali, scegliendo come pivot l'ultimo elemento e eseguendo la ricorsione su tutti gli altri elementi precedenti, essendo che non viene partizionato il vettore di elementi. 


```{r}

worst_1 <- read.csv("/Users/riccardo/Desktop/ASD_vs/Grafici/tempi_worst_key1.csv", header = TRUE, sep = ',' )

sd <- sd( worst_1$TempoM )
var <- var( worst_1$TempoM )

sd; var

ggplot(worst_1, aes( x = Dim, y = TempoM) ) + 
  geom_point( size = 0.4, alpha = 0.7 ) + 
  theme_minimal() + 
  ylab( "Tempo Medio") + 
  xlab( "Dimensione input") + 
  labs(title = "Caso pessimo quick_select", subtitle = "key == 1, var == 0.03135, tMedio == 0.1975938s ")
  
mean( worst_1$TempoM )

worst_2 = worst_2 %>%
  filter( TempoM >= 0 )

ggplot(worst_mag, aes( x = Dim, y = TempoM) ) + 
  geom_point( size = 0.4, alpha = 0.7 ) + 
  theme_minimal() + 
  ylab( "Tempo Medio") + 
  xlab( "Dimensione input") 

ggplot(worst_1, aes( x = Dim, y = TempoM) ) + 
  geom_point( size = 0.4, alpha = 0.7 ) + 
  theme_minimal() + 
  ylab( "Tempo Medio") + 
  xlab( "Dimensione input") + 
  scale_y_log10()


worst_2 <- read.csv("/Users/riccardo/Desktop/ASD_vs/Grafici/tempi_worst_key_dimMezzi.csv", header = TRUE, sep = ',' )

var <- var( worst_2$TempoM )
mean( worst_2$TempoM )
ggplot(worst_2, aes( x = Dim, y = TempoM) ) + 
  geom_point( size = 0.4, alpha = 0.7 ) +
  theme_minimal() + 
  ylab( "Tempo Medio") + 
  xlab( "Dimensione input") + 
  labs(title = "Caso pessimo quick_select", subtitle = "key == dim/2, var == 0.01729, tMedio == 0.1470228s ")

ggplot(worst_2, aes( x = Dim, y = TempoM) ) + 
  geom_point( size = 0.4, alpha = 0.7 ) +
  theme_minimal() + 
  ylab( "Tempo Medio") + 
  xlab( "Dimensione input") + 
  scale_x_log10() + 
  scale_y_log10()


medio_1 <- read.csv("/Users/riccardo/Desktop/ASD_vs/Grafici/tempi_key_1.csv", header = TRUE, sep = ',')
medio_1 = medio_1 %>%
  filter( TempoM >= 0 )

var( medio_1$TempoM)
mean( medio_1$TempoM )
ggplot(medio_1, aes( x = Dim, y = TempoM) ) + 
  geom_point( size = 0.4, alpha = 0.7 ) +
  theme_minimal() + 
  ylab( "Tempo Medio") + 
  xlab( "Dimensione input") + 
  labs(title = "Caso medio quick_select", subtitle = "key == 1, var == 6.77295e-08, tMedio == 9.329392e-05s ")


medio_2 <- read.csv("/Users/riccardo/Desktop/ASD_vs/Grafici/tempi_key_dimMezz.csv", header = TRUE, sep = ',')
var( medio_2$TempoM)
mean( medio_2$TempoM )
ggplot(medio_2, aes( x = Dim, y = TempoM) ) + 
  geom_point( size = 0.4, alpha = 0.7 ) +
  theme_minimal() + 
  ylab( "Tempo Medio") + 
  xlab( "Dimensione input") + 
  labs(title = "Caso medio quick_select", subtitle = "key == dim/2, var == 7.610784e-08, tMedio == 0.0001809288s ")

ggplot(medio_2, aes( x = Dim, y = TempoM) ) + 
  geom_point( size = 0.4, alpha = 0.7 ) +
  theme_minimal() + 
  ylab( "Tempo Medio") + 
  xlab( "Dimensione input") + 
  scale_x_log10() + 
  scale_y_log10()


medio_3 <- read.csv("/Users/riccardo/Desktop/ASD_vs/Grafici/tempi_key_dim.csv", header = TRUE, sep = ',')

ggplot(medio_3, aes( x = Dim, y = TempoM) ) + 
  geom_point( size = 0.4, alpha = 0.7 ) +
  theme_minimal() + 
  ylab( "Tempo Medio") + 
  xlab( "Dimensione input")


medio_4 <- read.csv("/Users/riccardo/Desktop/ASD_vs/Grafici/tempi_key_unTerzo.csv", header = TRUE, sep = ',')
var( medio_4$TempoM)
mean( medio_4$TempoM )
ggplot(medio_4, aes( x = Dim, y = TempoM) ) + 
  geom_point( size = 0.4, alpha = 0.7 ) +
  theme_minimal() + 
  ylab( "Tempo Medio") + 
  xlab( "Dimensione input") + 
  labs(title = "Caso medio quick_select", subtitle = "key == dim/3, var == 5.663655e-08, tMedio == 0.0001873337 ")


######################################
## num diversi key = 1 
tempi2_1 <- read.csv("/Users/riccardo/Desktop/ASD_vs/Grafici/tempi2_key1.csv", header = TRUE, sep = ',')

ggplot(tempi2_1, aes( x = Dim, y = TempoM) ) + 
  geom_point( size = 0.4, alpha = 0.7 ) +
  theme_minimal() + 
  ylab( "Tempo Medio") + 
  xlab( "Dimensione input")

## num diversi key = dim -2  
tempi2_2 <- read.csv("/Users/riccardo/Desktop/ASD_vs/Grafici/tempi2_keydim_div.csv", header = TRUE, sep = ',')

ggplot(tempi2_2, aes( x = Dim, y = TempoM) ) + 
  geom_point( size = 0.4, alpha = 0.7 ) +
  theme_minimal() + 
  ylab( "Tempo Medio") + 
  xlab( "Dimensione input")


## num uguali key = dim -2 
tempi2_3 <- read.csv("/Users/riccardo/Desktop/ASD_vs/Grafici/tempi2_keydim.csv", header = TRUE, sep = ',')

ggplot(tempi2_3, aes( x = Dim, y = TempoM) ) + 
  geom_point( size = 0.4, alpha = 0.7 ) +
  theme_minimal() + 
  ylab( "Tempo Medio") + 
  xlab( "Dimensione input")

## comparativo tra worst
ggplot(worst_2, aes( x = Dim, y = TempoM) )+ 
  geom_line(color = "red") +
  geom_line(data= worst_1, aes( x = Dim, y = TempoM), color = "green", size = 0.4 )

## comparativo tra medio 1/3 e medio Dim 
ggplot(medio_4, aes( x = Dim, y = TempoM) )+ 
  geom_point(color = "red", size = 0.4, alpha = 0.5) +
  geom_point(data= medio_3, aes( x = Dim, y = TempoM), color = "green", size = 0.4, alpha = 0.5 )

## comparativo tra worst e medio con dim/2
# IN SCALA LOG PER FAR VEDERE COME IL TEMPO CRESCE DI PIù PER GRANDEZZE PICCOLE 
ggplot(medio_2, aes( x = Dim, y = TempoM) )+ 
  geom_point(color = "red", size = 0.4, alpha = 0.5) +
  geom_point(data= worst_2, aes( x = Dim, y = TempoM), color = "green", size = 0.4, alpha = 0.5 ) + 
  scale_y_log10()



##################################################################

tempi3 <- read.csv("/Users/riccardo/Desktop/ASD_vs/Grafici/tempi3_.csv", header = TRUE, sep = ',')

ggplot(medio_2, aes( x = Dim, y = TempoM) )+ 
  geom_point(color = "red", size = 0.4, alpha = 0.5) +
  geom_point(data= tempi3, aes( x = Dim, y = TempoM), color = "green", size = 0.4, alpha = 0.5 ) 

tempi3_1 <- read.csv("/Users/riccardo/Desktop/ASD_vs/Grafici/tempi3_1.csv", header = TRUE, sep = ',')
## mezzo array uguale, mezzo random
ggplot(tempi3_1, aes( x = Dim, y = TempoM) )+ 
  geom_point(color = "red", size = 0.4, alpha = 0.5) +
  geom_point(data= medio_1, aes( x = Dim, y = TempoM), color = "green", size = 0.4, alpha = 0.5 ) 

tempi3_2 <- read.csv("/Users/riccardo/Desktop/ASD_vs/Grafici/tempi3_2.csv", header = TRUE, sep = ',')
## mezzo array uguale, mezzo random
ggplot(tempi3_2, aes( x = Dim, y = TempoM) )+ 
  geom_point(color = "red", size = 0.4, alpha = 0.5) +
  geom_point(data= tempi3_1, aes( x = Dim, y = TempoM), color = "green", size = 0.4, alpha = 0.5 ) 

  
  
```


HEAP SELECT 

per casi in cui k è piccolo o grande dovrebbe esser migliore rispetto quick_select. 
Per casi intermedi dovrebbe esser favorito il primo.

Mostro come i tempi per k 1/4 e 3/4 rispettivamente usando min e max siano equivalenti. 

```{r}

h_unQuarto <- read.csv("/Users/riccardo/Desktop/ASD_vs/Grafici_2/tempi_key_unQuarto.csv", header = TRUE, sep = ',')
h_treQuarti <- read.csv("/Users/riccardo/Desktop/ASD_vs/Grafici_2/tempi_key_treQuarti.csv", header = TRUE, sep = ',')
h_k_grande <- read.csv("/Users/riccardo/Desktop/ASD_vs/Grafici_2/tempi_key_grande.csv", header = TRUE, sep = ',')
h_k_10  <- read.csv("/Users/riccardo/Desktop/ASD_vs/Grafici_2/tempi_key_10.csv", header = TRUE, sep = ',')
h_k_piccolo  <- read.csv("/Users/riccardo/Desktop/ASD_vs/Grafici_2/tempi_key_piccolo.csv", header = TRUE, sep = ',')
h_k_medio  <- read.csv("/Users/riccardo/Desktop/ASD_vs/Grafici_2/tempi_key_medio.csv", header = TRUE, sep = ',')


ggplot(unQuarto, aes( x = Dim, y = TempoM) ) + 
  geom_point( size = 0.4, alpha = 0.7 ) +
  theme_minimal() + 
  ylab( "Tempo Medio") + 
  xlab( "Dimensione input")

ggplot(treQuarti, aes( x = Dim, y = TempoM) ) + 
  geom_point( size = 0.4, alpha = 0.7 ) +
  theme_minimal() + 
  ylab( "Tempo Medio") + 
  xlab( "Dimensione input")

ggplot(k_grande, aes( x = Dim, y = TempoM) ) + 
  geom_point( size = 0.4, alpha = 0.7 ) +
  theme_minimal() + 
  ylab( "Tempo Medio") + 
  xlab( "Dimensione input")

ggplot(k_medio, aes( x = Dim, y = TempoM) ) + 
  geom_point( size = 0.4, alpha = 0.7 ) +
  theme_minimal() + 
  ylab( "Tempo Medio") + 
  xlab( "Dimensione input")

ggplot(k_10, aes( x = Dim, y = TempoM) ) + 
  geom_point( size = 0.4, alpha = 0.7 ) +
  theme_minimal() + 
  ylab( "Tempo Medio") + 
  xlab( "Dimensione input")

ggplot(k_piccolo, aes( x = Dim, y = TempoM) ) + 
  geom_point( size = 0.4, alpha = 0.7 ) +
  theme_minimal() + 
  ylab( "Tempo Medio") + 
  xlab( "Dimensione input")


ggplot(, aes( x = Dim, y = TempoM) )+ 
  geom_point(color = "red", size = 0.4, alpha = 0.5) +
  geom_point(data= treQuarti, aes( x = Dim, y = TempoM), color = "green", size = 0.4, alpha = 0.3 )

## si può notare come il tempo di esecuzione con la heap è più uniforme non dipendendo da come cadono gli elementi per la scelta del pivot di quick_select 
ggplot(h_unQuarto, aes( x = Dim, y = TempoM) )+ 
  geom_point(color = "red", size = 0.4, alpha = 0.5) +
  geom_point(data=h_treQuarti, aes( x = Dim, y = TempoM), color = "blue", size = 0.4, alpha = 0.5 ) +
  labs(title = "Confronto min/max heap -- scala doppiamente logaritmica", subtitle = "red: k == dim/4 \nblue: k == dim*3/4") +
  theme_minimal() + 
  ylab( "Tempo Medio") + 
  xlab( "Dimensione input") + 
  scale_x_log10() + 
  scale_y_log10()

ggplot(medio_1, aes( x = Dim, y = TempoM) )+ 
  geom_point(color = "red", size = 0.4, alpha = 0.5) +
  geom_point(data=h_k_piccolo, aes( x = Dim, y = TempoM), color = "blue", size = 0.4, alpha = 0.5 ) +
  labs(title = "Confronto quick & heap", subtitle = "k == 1 \nred: quick_select \nblue: heap_select") +
  theme_minimal() + 
  scale_y_log10() + 
  ylab( "Tempo Medio") + 
  xlab( "Dimensione input")


ggplot(worst_1, aes( x = Dim, y = TempoM) )+ 
  geom_point(color = "red", size = 0.4, alpha = 0.5) +
  geom_point(data=h_k_medio, aes( x = Dim, y = TempoM), color = "blue", size = 0.4, alpha = 0.5 ) +
  labs(title = "Confronto quick & heap", subtitle = "k == dim/2 \nred: quick_select \nblue: heap_select") +
  theme_minimal() + 
  ylab( "Tempo Medio") + 
  xlab( "Dimensione input")


ggplot(h_k_piccolo, aes( x = Dim, y = TempoM) )+ 
  geom_point(color = "red", size = 0.4, alpha = 0.5) +
  geom_point(data=h_k_grande, aes( x = Dim, y = TempoM), color = "blue", size = 0.4, alpha = 0.5 ) +
  geom_point(data=h_k_10, aes( x = Dim, y = TempoM), color = "green", size = 0.4, alpha = 0.5 ) +
  geom_point(data=heap_k100, aes( x = Dim, y = TempoM), color = "orange", size = 0.4, alpha = 0.5 )+
  labs(title = "Confronto best case", subtitle = "red: k == 1 \nblue: k == dim-1 \ngreen: k == 10\norange: k == 100") +
  theme_minimal() + 
  scale_y_log10() +
  ylab( "Tempo Medio") + 
  xlab( "Dimensione input")


```


```{r}

m_k_piccolo <- read.csv("/Users/riccardo/Desktop/ASD_vs/Grafici_3/tempi_key_1.csv", header = TRUE, sep = ',')
m_k_medio <- read.csv("/Users/riccardo/Desktop/ASD_vs/Grafici_3/tempi_key_dimMezzi.csv", header = TRUE, sep = ',')
m_k_grande <- read.csv("/Users/riccardo/Desktop/ASD_vs/Grafici_3/tempi_key_dim.csv", header = TRUE, sep = ',')
m_k_dim8 <- read.csv("/Users/riccardo/Desktop/ASD_vs/Grafici_3/tempi_key_dim8.csv", header = TRUE, sep = ',')

var( m_k_grande$TempoM )
mean( m_k_grande$TempoM )
ggplot(m_k_grande, aes( x = Dim, y = TempoM) ) + 
  geom_point( size = 0.4, alpha = 0.7 ) +
  theme_minimal() + 
  ylab( "Tempo Medio") + 
  xlab( "Dimensione input") + 
  labs( subtitle = "k == dim \nvar == 9.304756e-05 \ntMedio == 0.005199662")

var( m_k_medio$TempoM )
mean( m_k_medio$TempoM )
ggplot(m_k_medio, aes( x = Dim, y = TempoM) ) + 
  geom_point( size = 0.4, alpha = 0.7 ) +
  theme_minimal() + 
  ylab( "Tempo Medio") + 
  xlab( "Dimensione input")+ 
  labs( subtitle = "k == dim/2 \nvar == 2.141399e-05 \ntMedio == 0.004292202")

var( m_k_dim8$TempoM )
mean( m_k_dim8$TempoM )
ggplot(m_k_dim8, aes( x = Dim, y = TempoM) ) + 
  geom_point( size = 0.4, alpha = 0.7 ) +
  theme_minimal() + 
  ylab( "Tempo Medio") + 
  xlab( "Dimensione input")+ 
  labs( subtitle = "k == dim/8 \nvar == 7.411505e-05 \ntMedio == 0.005344883")

var( m_k_piccolo$TempoM )
mean( m_k_piccolo$TempoM )
ggplot(m_k_piccolo, aes( x = Dim, y = TempoM) ) + 
  geom_point( size = 0.4, alpha = 0.7 ) +
  theme_minimal() + 
  ylab( "Tempo Medio") + 
  xlab( "Dimensione input")+ 
  labs( subtitle = "k == 1 \nvar == 0.000122348 \ntMedio == 0.007332433")


ggplot(worst_2, aes( x = Dim, y = TempoM) )+ 
  geom_point(color = "red", size = 0.4, alpha = 0.5) +
  geom_point(data=m_k_grande, aes( x = Dim, y = TempoM), color = "blue", size = 0.4, alpha = 0.5 ) +
  labs(title = "Confronto quick & heap", subtitle = "k == dim \nred: quick_select \nblue: median of median select") +
  theme_minimal() + 
  ylab( "Tempo Medio") + 
  xlab( "Dimensione input")


## caso in cui vanno bene entrambi 
ggplot(medio_2, aes( x = Dim, y = TempoM) )+ 
  geom_point(color = "red", size = 0.4, alpha = 0.5) +
  geom_point(data=m_k_medio, aes( x = Dim, y = TempoM), color = "blue", size = 0.4, alpha = 0.5 ) +
  labs(title = "Confronto quick & mOfm", subtitle = "k == dim/2 \nred: quick_select \nblue: median of median select") +
  theme_minimal() + 
  scale_y_log10() + 
  ylab( "Tempo Medio") + 
  xlab( "Dimensione input")

ggplot(worst_2, aes( x = Dim, y = TempoM) )+ 
  geom_point(color = "red", size = 0.4, alpha = 0.5) +
  geom_point(data=m_k_medio, aes( x = Dim, y = TempoM), color = "blue", size = 0.4, alpha = 0.5 ) +
  labs(title = "Confronto quick & mOfm", subtitle = "k == dim/2 \nred: quick_select \nblue: median of median select") +
  theme_minimal() + 
  scale_x_log10() + 
  ylab( "Tempo Medio") + 
  xlab( "Dimensione input")

heap_k100 <-  read.csv("/Users/riccardo/Desktop/ASD_vs/Grafici/tempi_ppp.csv", header = TRUE, sep = ',')

ggplot(medio_2, aes( x = Dim, y = TempoM) )+ 
  geom_point(color = "red", size = 0.4, alpha = 0.5) +
  geom_point(data=m_k_medio, aes( x = Dim, y = TempoM), color = "blue", size = 0.4, alpha = 0.5 ) +
  geom_point(data=h_k_10, aes( x = Dim, y = TempoM), color = "green", size = 0.4, alpha = 0.5 ) +
  geom_point(data=heap_k100, aes( x = Dim, y = TempoM), color = "orange", size = 0.4, alpha = 0.5 ) +
  labs( subtitle = "red: quick_select con k == dim/2\nblue: median of median select con k == dim/2\ngreen: heap_select con k == 10\norange: heap_select con k == 100") +
  theme_minimal() + 
  scale_y_log10() + 
  ylab( "Tempo Medio") + 
  xlab( "Dimensione input")

```
